臺灣高雄地方法院刑事判決　　　　　　　94年度訴字第3111號
公　訴　人　臺灣高雄地方法院檢察署檢察官
被　　　告　甲○○
上列被告違反毒品危害防制條例案件，經檢察官提起公訴（94年
度毒偵字第5802號），本院合議庭裁定由受命法官獨任進行簡式
審判程序，判決如下：
    主  文
甲○○施用第一級毒品，累犯，處有期徒刑捌月；扣案之第一級
毒品海洛因壹小包（淨重零點零捌公克，空包裝重零點壹玖公克
）沒收銷燬之；扣案之注射針筒壹支，沒收之。
    事  實
一、甲○○（原名李柏祺）前因施用毒品案件，經本院以91年度
    毒聲字第3518號裁定送觀察、勒戒後，認有繼續施用毒品傾
    向，復以91年度毒聲字第4175號裁定令入戒治處所施以強制
    戒治1 年，復經本院裁定停止戒治，所餘戒治期間付保護管
    束，而於民國92年7 月18日因保護管束期滿而執行完畢，再
    經臺灣高雄地方法院檢察署（下稱高雄地檢署）檢察官於92
    年8 月7 日以92年度戒毒偵字第684 號為不起訴處分確定。
    其復因違反藥事法案件，經臺灣高等法院高雄分院以92年度
    上訴字第1353號判處有期徒刑1 年，嗣經最高法院駁回上訴
    確定而入監服刑，於94年2 月1 日因縮短刑期假釋交付保護
    保束而出獄，嗣於94年2 月19日因保護管束期滿而執行完畢
    。
二、詎其仍不知悔改，在前開強制戒治處分執行完畢後5 年內，
    復基於施用第一級毒品之犯意，於94年6 月29日15時許，在
    高雄縣林園鄉星河遊藝場，以將海洛因摻入香菸內點燃吸食
    之方式施用第一級毒品海洛因1 次。嗣為警於94年6 月29日
    15 時35 分許，在高雄縣林園鄉○○路○段80號前，當場於
    甲○○上衣口袋查獲第一級毒品海洛因1 小包及注射針筒1
    支，復經採尿送驗呈第一毒品海洛因代謝後嗎啡之陽性反應
    ，方查知上情。
三、案經高雄市政府警察局小港分局報請臺灣高雄地方法院檢察
    署檢察官偵查起訴
    理  由
壹、程序部分：
    本件被告甲○○所犯為死刑、無期徒刑或最輕本刑為3 年以
    上有期徒刑以外之罪，其於準備程序中就被訴事實為有罪之
    陳述，經法官告知簡式審判程序之旨，並聽取公訴人及被告
    之意見後，依刑事訴訟法第273 條之1 第1 項規定，裁定由
    受命法官獨任進行簡式審判程序，合先敘明。
貳、實體部分：
一、上揭事實，已據被告於本院審理中坦承不諱，且其於94年6
    月29日所採驗之尿液，經送往高雄市立凱旋醫院以GC/MS 方
    法（氣相層析/ 質譜儀法）檢驗，結果確呈第一級毒品海洛
    因代謝後嗎啡之陽性反應，此有該醫院94年7 月10日濫用藥
    物尿液檢驗報告1 紙可稽（參毒偵字卷第19頁）；另扣案之
    不明粉末1 小包，經送往法務部調查局鑑定，結果確含第一
    級毒品海洛因成分，此有該局94年10月3 日調科壹字第2200
    20915 號鑑定通知書1 紙在卷可佐（參本院卷第22頁）。此
    外，復有注射針筒1 支扣案可佐，足認被告上開自白確與事
    實相符，洵堪採為論罪科刑之依據。
二、又被告前曾因施用毒品案件，經本院以91年度毒聲字第3518
    號裁定送觀察、勒戒後，認有繼續施用毒品傾向，復以91年
    度毒聲字第4175號裁定令入戒治處所施以強制戒治1 年，復
    經本院裁定停止戒治，所餘戒治期間付保護管束，而於92年
    7 月18日因保護管束期滿而執行完畢，再經高雄地檢署檢察
    官於92年8 月7 日以92年度戒毒偵字第684 號為不起訴處分
    確定等情，有臺灣高等法院被告前案紀錄表、被告刑案資料
    查註紀錄表、全國施用毒品案件紀錄表各1 份在卷可稽，被
    告於強制戒治執行完畢釋放後，5 年內再為本件施用毒品犯
    行，自應依法論罪科刑。是以本件事證明確，被告犯行堪以
    認定。
三、按海洛因係毒品危害防制條例第2 條第2 項第1 款所稱之第
    一級毒品，是被告施用海洛因之行為，係犯該條例第10條第
    1 項之施用第一級毒品罪。被告持有第一級毒品，嗣進而施
    用之，持有之低度行為應為施用之高度行為所吸收，不另論
    罪。又被告曾因違反藥事法案件，經臺灣高等法院高雄分院
    以92年度上訴字第1353號判處有期徒刑1 年，嗣經最高法院
    駁回上訴確定而入監服刑，於94年2 月1 日因縮短刑期假釋
    交付保護保束而出獄，嗣於94年2 月19日因保護管束期滿而
    執行完畢等情，有刑案資料查註紀錄表及臺灣高等法院被告
    前案紀錄表各1 份附卷可稽。詎其於前開有期徒刑執行完畢
    後5 年內，復犯本案有期徒刑以上之罪，為累犯，應依刑法
    第47條之規定，加重其刑。
四、爰審酌被告前已因施用毒品案件經觀察、勒戒及強制戒治，
    ，本應徹底戒除毒癮，不料其竟仍繼續施用毒品，已如上述
    ，顯見其並無戒除毒害之決心，本不宜寬貸，惟念其施用毒
    品乃自戕一己之身體健康，並具有病患性人格之特質，行為
    本身對社會所造成之危害並非直接、巨大，犯後坦承犯行，
    態度尚可，且其具有獸醫師資格，有執照影本1 紙在卷可稽
    （見本院卷第45頁），目前已有正當工作等一切情狀，酌情
    從輕量處如主文所示之刑，以資懲儆。
五、末按查獲之第一、二級毒品及專供製造或施用第一、二級毒
    品之器具，不問屬於犯人與否，均沒收銷燬之，毒品危害防
    制條例第18條第1 項前段定有明文。查扣案之不明粉末1 小
    包，經鑑定結果確含第一級毒品海洛因之成分，業如上述，
    且盛裝上開扣案毒品1 包之空包裝袋（重0.19公克），雖經
    法務部調查局就之與其所盛裝之第一級毒品海洛因分別鑑析
    其重量，有法務部調查局前開鑑定通知書1 紙在卷可憑，惟
    因法務部調查局一般係以傾倒之方式，將包裝袋內之第一級
    毒品海洛因倒出而與包裝袋分離而稱重，必要時，輔以刮杓
    刮取袋內粉末，然無論依何種方式分離，包裝袋內均有極微
    量之第一級毒品海洛因殘留，業經法務部調查局93年3 月19
    日調科壹字第09300113060 號函釋在案，此為本院職務上已
    知之事實，足認前開空包裝袋（重0.19公克），內含極微量
    第一級毒品海洛因殘留而無法析離，均應整體視為查獲之第
    一級毒品海洛因，依毒品危害防制條例第18條第1 項前段之
    規定，不問屬於犯人與否，均宣告沒收銷燬之。而鑑驗所耗
    損之毒品，既已費失，自無庸宣告沒收銷燬。又扣案之注射
    針筒1 支，雖非違禁物，且無證據足證該注射針筒係專供施
    用毒品之用，然該針筒係犯罪預備之物，且為被告所有，亦
    經被告自承在卷（見警卷第3 頁），爰依刑法第38條第1 項
    第2 款規定併予宣告沒收。
據上論斷，應依刑事訴訟法第273 條之1 第1 項、第284 條之1
、第299 條第1 項前段，毒品危害防制條例第10條第1 項、第18
條第1 項前段，刑法第11條、第47條、第38條第1 項第2 款，判
決如主文。
本案經檢察官乙○○到庭執行職務
中　　華　　民　　國　　94　　年　　10　　月　　14　　日
                  刑事第八庭      法　官  李育信
以上正本證明與原本無異。
如不服本判決，應於收受送達後10日內向本院提出上訴書狀。
中　　華　　民　　國　　94　　年　　10　　月　　17　　日
 　　　　　　　　　　　　　       書記官  洪生輝
附錄本案論罪科刑法條：
毒品危害防制條例第10條第1項
施用第一級毒品者，處6月以上5年以下有期徒刑。
